# 关于所得税审计

提问人：ddly918 时间：2016-09-23 14:48:57
企业第二年所得税汇算清缴后，补交所得税，计入以前年度损益调整，那么这个补提的所得税，审计时是否应该调整上年的利润表，以及资产负债表呢

回答人：chenyiwei
参考证监会会计部“关于印发《上市公司执行企业会计准则监管问题解答》（ 2013 年第 1 期，总第 8 期）的通知”（会计部函[2013]232号）的问题 1 ：
问题 1 ：上市公司在何种情况下可以认定前期会计估计发生差错，并追溯调整前期报表？ 解答：根据《上市公司执行企业会计准则监管问题解答》（ 2010 年第 1 期，总第 4 期），不应简单将会计估计与实际结果对比认定存在差错。 只有在上市公司能够提供确凿证据，表明由于重大人为过失或舞弊等原因，未能合理使用前期报表编报时已经存在且能够取得的可靠信息，导致前期会计估计结果未恰当反映当时情况，才能认定前期会计估计存在差错。 前期会计估计存在差错，并不必然进行追溯调整，只有当上市公司确定相关因素导致会计估计差错累计影响数切实可行且该差错重要时，才采用追溯重述法调整前期报表，否则应采用未来适用法。

提问人：苹果宝贝 007 时间：2016-09-23 18:09:10
陈老师的意思是；根据重要性程度判断是否追溯调整，未必一定追溯调整，对么？

回答人：chenyiwei
首先判断是差错还是估计变更；其次对于构成差错的，再根据重要性原则确定是否追溯重述。不是一上来就用重要性原则。